臺灣桃園地方法院刑事判決　　　　　110年度審金訴字第180號
公　訴　人　臺灣桃園地方檢察署檢察官
被　　　告　廖建傑




上列被告因違反洗錢防制法等案件，經檢察官提起公訴（110 年
度偵字第8701號、第9956號、第10084 號、第10770 號、第1288
6 號、110 年度偵緝字第624 號），被告於本院準備程序進行中
，就被訴事實為有罪之陳述，經本院告知簡式審判程序意旨，並
聽取當事人之意見後，本院合議庭裁定由受命法官獨任依簡式審
判程序審理，判決如下：
    主  文
庚○○幫助犯洗錢防制法第十四條第一項之洗錢罪，處有期徒刑
壹月，併科罰金新臺幣壹萬元，罰金如易服勞役，以新臺幣壹仟
元折算壹日。
    事實及理由
一、犯罪事實：
    庚○○明知金融機構存款帳戶為個人信用之表徵，任何人均
    可自行到金融機構申請開立存款帳戶而無特別之窒礙，並可
    預見將自己所有之帳戶存摺、金融卡及提款密碼等金融帳戶
    資料提供他人時，可能供不法詐騙份子用以充作詐欺犯罪被
    害人匯款之指定帳戶，並於不法詐騙份子提款後，遮斷資金
    流動軌跡，使檢警難以追緝，而有掩飾詐欺取財犯罪所得之
    本質及去向之虞，竟不違背其本意，基於幫助他人詐欺取財
    及幫助掩飾、隱匿詐欺取財犯罪所得本質及去向之洗錢不確
    定故意，於民國109 年6 、7 月間某日，在桃園市○○區○○路000 號「天主教私立振聲高級中學」對面「丞楓通訊行
    」，將其所申辦之玉山商業銀行股份有限公司（下稱「玉山
    銀行」）帳號0000000000000 號帳戶（下稱「庚○○玉山銀
    行帳戶」）、上海商業儲蓄銀行股份有限公司（下稱「上海
    銀行」）帳號00000000000000號帳戶（下稱「庚○○上海銀
    行帳戶」）之提款卡，交予真實姓名年籍均不詳、於通訊軟
    體Telegram暱稱為「林麗雲」之人（無證據顯示其未滿18歲
    ，下稱「林麗雲」），並告以密碼，數日後，復在桃園市○○區○○路0 段000 號「家樂福賣場」內壢店旁之停車場，
    收受「林麗雲」交付之報酬現金新臺幣（下同）5,000 元。
    俟取得上開帳戶之某詐欺集團成員間（無證據顯示庚○○知
    悉或可得而知該詐欺集團成員達3 人以上或其中含有少年成
    員，下稱「本案詐欺集團」），共同意圖為自己不法之所有
    ，基於詐欺取財及掩飾、隱匿詐欺取財犯罪所得本質及去向
    之洗錢等犯意聯絡，由「本案詐欺集團」機房成員先後於附
    表「詐騙時間」欄所示之時間，以附表「詐騙方式」欄所示
    之方式，使附表「被害人」欄所示之戊○○、丁○○、己○○、辛○○、甲○○、乙○○、丙○○分別陷於錯誤，而分
    別於附表「匯款時間、地點」欄所示之時間、地點，將附表
    「匯款金額」欄所示之款項，匯款至附表「匯款帳戶」欄所
    示之帳戶後，「本案詐欺集團」車手成員旋分別將匯入之款
    項提領一空，而掩飾、隱匿上揭詐欺取財犯罪所得之本質及
    去向。嗣戊○○、丁○○、己○○、辛○○、甲○○、乙○○、丙○○驚覺受騙，分別報警後，始為警循線查獲上情。
二、證據名稱：
  ㈠被告庚○○分別於警詢、檢察官訊問、本院準備程序及審理
    中之自白。
  ㈡證人即告訴人戊○○、己○○、辛○○、乙○○、丙○○、
    證人即被害人丁○○、甲○○分別於警詢中之陳述。
  ㈢如附表「書證」欄所示之文書證據。
三、論罪科刑：
  ㈠按刑法上之幫助犯係對於犯罪與正犯有共同之認識，而以幫
    助之意思，於正犯實行犯罪之前或犯罪之際，為犯罪構成要
    件以外之行為，而予以助力，使之易於實行或完成犯罪行為
    之謂。所謂以幫助之意思而參與者，指其參與之原因，僅在
    助成正犯犯罪之實現者而言，又所謂參與犯罪構成要件以外
    之行為者，指其所參與者非直接構成某種犯罪事實之內容，
    而僅係助成其犯罪事實實現之行為者（最高法院88年度台上
    字第1270號、97年度台上字第1911號判決意旨參照）。次按
    金融帳戶乃個人理財工具，依我國現狀，申設金融帳戶並無
    任何特殊限制，且可於不同之金融機構申請多數帳戶使用，
    是依一般人之社會通念，若見他人不以自己名義申請帳戶，
    反而收購或借用別人之金融帳戶以供使用，並要求提供提款
    卡及告知密碼，則提供金融帳戶者主觀上如認識該帳戶可能
    作為對方收受、提領特定犯罪所得使用，對方提領後會產生
    遮斷金流以逃避國家追訴、處罰之效果，仍基於幫助之犯意
    ，而提供該帳戶之提款卡及密碼，以利洗錢實行，仍可成立
    一般洗錢罪之幫助犯（最高法院108 年台上大字第3101號裁
    定意旨參照）。經查，被告將上開玉山銀行、上海銀行之帳
    戶提款卡一併交予「林麗雲」，並告以密碼，俟取得上開金
    融機構帳戶資料之「本案詐欺集團」機房成員再分別對附表
    「被害人」欄所示之告訴人、被害人施以詐術，令告訴人、
    被害人等7 人分別陷於錯誤，而各依指示分別匯款至如附表
    「匯款帳戶」欄所示之「庚○○上海銀行」、「庚○○玉山
    銀行」後，續由「本案詐欺集團」車手成員分別將所匯入之
    款項提領一空，以此方式製造金流斷點，而掩飾、隱匿上開
    詐欺取財犯罪所得之本質及去向，是被告交付金融機構帳戶
    資料所為，係對他人遂行詐欺取財及洗錢之犯行資以助力而
    實施犯罪構成要件以外之行為，且在無積極證據證明被告係
    以正犯之犯意參與犯罪行為之情形下，揆諸前開判決意旨，
    應認被告所為僅應成立幫助犯，而非論以正犯。
  ㈡次按幫助犯係從屬於正犯而成立，並無獨立性，故幫助犯須
    對正犯之犯罪事實，具有共同認識而加以助力，始能成立，
    其所應負責任，亦以與正犯有同一認識之事實為限，若正犯
    所犯之事實，超過其共同認識之範圍時，則幫助者事前既不
    知情，自不負責（最高法院75年度台上字第1509號刑事判決
    意旨參照）。茲查，被告雖可預見交付上開金融機構帳戶資
    料，足以幫助詐欺集團施以詐術後取得贓款，主觀上有幫助
    詐欺之不確定故意，惟尚不能據此即認被告亦已知悉「本案
    詐欺集團」成員之人數有3 人以上而詐欺取財，復無證據證
    明被告對於該詐欺集團以網際網路對公眾散布詐欺訊息之詐
    騙手法及分工均有所認識及知悉，依「所犯重於所知，從其
    所知」之法理，此部分尚無從遽以論斷被告成立幫助三人以
    上以網際網路對公眾散布而犯詐欺取財罪嫌。
  ㈢核被告所為，係犯刑法第30條第1 項前段、第339 條第1 項
    之幫助犯詐欺取財罪，及刑法第30條第1 項前段，洗錢防制
    法第14條第1 項之幫助犯一般洗錢罪。公訴意旨雖認被告所
    為係涉犯洗錢防制法第2 條第2 款、第14條第1 項之洗錢罪
    ，惟洗錢防制法第2 條修正之立法說明第3 點雖謂「維也納
    公約第三條第一項第b 款第ii目規定洗錢行為態樣，包含『
    隱匿或掩飾該財產的真實性質、來源、所在地、處置、轉移
    、相關的權利或所有權』之洗錢類型，例如…（四）提供帳
    戶以掩飾不法所得之去向，例如：販售帳戶予他人使用…」
    等語，似以販售帳戶為洗錢類型之一，然其僅係單純之舉例
    ，並未說明何以與掩飾、隱匿之要件相當。而文義解釋為法
    律解釋之基礎，立法者之意思僅屬對構成要件文義之眾多解
    釋方法之一，仍須就法條文字之規範目的及保護利益具體分
    析。一般而言，洗錢防制法第2 條第2 款之掩飾、隱匿行為
    ，目的在遮掩、粉飾、隱藏、切斷特定犯罪所得與特定犯罪
    間之關聯性，是此類洗錢行為須與欲掩飾、隱匿之特定犯罪
    所得間具有物理上接觸關係（事實接觸關係）。而提供金融
    帳戶提款卡及密碼供他人使用，嗣後告訴人、被害人等雖匯
    入款項，然此時之金流仍屬透明易查，在形式上無從合法化
    其所得來源，未造成金流斷點，尚不能達到掩飾或隱匿特定
    犯罪所得之本質、來源、去向及所在之作用，須待款項遭提
    領後，始產生掩飾、隱匿之結果。故而，行為人提供金融帳
    戶存摺、提款卡及密碼，若無參與後續之提款行為，即非洗
    錢防制法第2 條第2 款所指洗錢行為，無從成立一般洗錢罪
    之直接正犯（最高法院108 年台上大字第3101號裁定意旨參
    照）。是公訴意旨認被告本案犯行屬洗錢罪之正犯，容有誤
    會，然蒞庭檢察官既已當庭更正被告係涉犯幫助洗錢罪（見
    本院卷第51頁），此部分又僅係行為態樣由正犯改論以從犯
    ，揆諸前揭說明，自無庸變更起訴法條，附此敘明。
  ㈣想像競合犯：
  ⒈「本案詐欺集團」成員先後使告訴人戊○○、己○○、辛○○、乙○○、丙○○及被害人丁○○、甲○○等7 人陷於錯
    誤而交付財物，被害人丁○○雖有2 次匯款至「庚○○玉山
    銀行帳戶」之行為，惟此係正犯該次詐欺取財行為使被害人
    丁○○分次交付財物之結果，正犯祇成立一詐欺取財罪。被
    告為幫助犯，亦僅成立一幫助詐欺取財罪。
  ⒉又被告同時交付「庚○○上海銀行帳戶」、「庚○○玉山銀
    行帳戶」之提款卡，並告以密碼，而供「本案詐欺集團」成
    員用以使告訴人戊○○、己○○、辛○○、乙○○、丙○○
    及被害人丁○○、甲○○等7 人分別匯入款項後提領一空，
    而幫助詐欺集團成員取得詐得款項，被告以一交付金融帳戶
    資料之幫助詐欺行為，同時侵害告訴人戊○○、己○○、辛○○、乙○○、丙○○及被害人丁○○、甲○○等7 人之財
    產法益，為同種想像競合犯，應依刑法第55條之規定，從一
    重論以幫助犯詐欺取財罪1 罪。
  ⒊再被告係以上開一提供金融帳戶資料之行為同時犯幫助詐欺
    取財及幫助一般洗錢2 罪，為異種想像競合犯，應依刑法第
    55條規定，從一重依幫助犯一般洗錢罪處斷。
  ㈤被告幫助他人遂行一般洗錢之犯行，為幫助犯，爰依刑法第
    30條第2 項之規定，按正犯之刑減輕之。
  ㈥又被告於檢察官訊問及本院準備程序時，均坦承將「庚○○
    上海銀行帳戶」、「庚○○玉山銀行帳戶」之提款卡，交予
    「林麗雲」，並告以密碼，而自白其上開幫助犯一般洗錢罪
    之犯行，爰依洗錢防制法第16條第2 項之規定，遞減輕其刑
    。
  ㈦爰審酌被告可預見將個人帳戶之提款卡提供他人，恐遭詐欺
    成員充作詐騙他人財物後，用以匯款之人頭帳戶，而幫助掩
    飾、隱匿詐欺犯罪所得之本質及去向，竟仍未經詳細查證，
    任意將其金融機構帳戶之提款卡交予他人使用，助長詐騙財
    產犯罪之風氣，造成無辜民眾受騙而受有金錢損失，復使贓
    款追回困難，實為當今社會詐財事件發生之根源，並擾亂金
    融交易往來秩序及社會正常交易安全甚鉅，且因被告提供個
    人帳戶，致使執法人員難以追查正犯之真實身分，所為誠屬
    不當，惟念及被告坦承犯行，又與告訴人辛○○以8 萬元調
    解成立，有本院110 年度附民移調字第581 號調解筆錄在卷
    可考（見本院卷第75-76 頁），堪認被告有悔意，另審酌因
    與告訴人戊○○、被害人丁○○意見不一致；告訴人己○○
    、乙○○、丙○○、被害人甲○○未到庭，而均未能與被告
    達成調解，得到告訴人戊○○、己○○、乙○○、丙○○、
    被害人丁○○、甲○○原諒，兼衡以被告之生活及經濟狀況
    、素行、年紀及智識程度等一切情狀，量處如主文所示之刑
    ，並諭知罰金易服勞役之折算標準，以示懲儆。
四、沒收：
  ㈠按犯罪所得，屬於犯罪行為人者，沒收之；犯罪所得已實際
    合法發還被害人者，不予宣告沒收或追徵；宣告前2 條之沒
    收或追徵，有過苛之虞、欠缺刑法上之重要性、犯罪所得價
    值低微，或為維持受宣告人生活條件之必要者，得不宣告或
    酌減之，刑法第38條之1 第1 項前段、第5 項、第38條之2
    第2 項分別定有明文。其立法目的，係因過往犯罪行為人之
    犯罪所得，不予宣告沒收，以供被害人求償，但因實際上被
    害人因現實或各種因素，卻未另行求償，反致行為人因之保
    有犯罪所得。是修正後刑法之沒收、追徵不法利得條文，係
    以杜絕避免行為人保有犯罪所得為預防目的，並達成調整回
    復財產秩序之作用，故以「實際合法發還」作為封鎖沒收或
    追徵之條件。然因個案中，被告仍可能與被害人達成和解、
    調解或其他民事上之解決，而以之賠償、彌補被害人之損失
    ，此種將來或已經實現給付之情狀，雖未「實際合法發還」
    ，仍無礙比例原則之考量及前揭「過苛條款」之適用，得以
    之調節而不沒收或追徵。
  ㈡查被告於本院準備程序中供稱交付「庚○○上海銀行帳戶」
    、「庚○○玉山銀行帳戶」之提款卡，並告以密碼，共得款
    5,000 元等語明確（見本院卷第53頁），是其因本案犯罪而
    取得之未扣案犯罪所得為5,000 元，本應依刑法第38條之1
    第1 項前段規定宣告沒收。然被告與告訴人辛○○調解成立
    ，允為賠償告訴人辛○○8 萬元，業如前述，倘若被告依附
    件所示之調解內容按期履行，亦足達到刑法剝奪犯罪所得、
    避免被告持續保有犯罪所得之目的，本院若仍予以宣告沒收
    或追徵價額，不啻對於被告於依上開調解內容履行外形成壓
    迫，進而影響其清償能力，且縱被告就上開調解條件有1 期
    未履行，視為全部到期，告訴人辛○○仍可以該調解筆錄為
    執行名義，聲請對被告強制執行，是本院基於比例原則，認
    若於被告與告訴人辛○○成立附件所載之調解內容下，仍就
    被告此部分犯罪所得宣告沒收、追徵價額，對於被告將有過
    苛之情形，爰依刑法第38條之2 第2 項規定不予宣告沒收及
    追徵價額。
  ㈢至洗錢防制法第18條第1 項前段固規定「犯第14條之罪，其
    所移轉、變更、掩飾、隱匿、收受、取得、持有、使用之財
    物或財產上利益，沒收之」，惟被告非實際上提款之人，無
    掩飾隱匿詐欺贓款之犯行，非洗錢防制法第14條第1 項之正
    犯，自無上開條文適用，附此敘明。 
五、應依刑事訴訟法第273 條之1 第1 項、第299 條第1 項前段
    、第310 條之2 、第454 條第1 項，洗錢防制法第14條第1
    項、第16條第2 項，刑法第11條前段、第30條第1 項前段、
    第2 項、第339 條第1 項、第55條、第42條第3 項前段，刑
    法施行法第1 條之1 第1 項，判決如主文。
六、如不服本判決應於收受判決後20日內向本院提出上訴書狀，
    並應敘述具體理由。其未敘述上訴理由者，應於上訴期間屆
    滿後20日內向本院補提理由書（均須按他造當事人之人數附
    繕本）「切勿逕送上級法院」。
本案由檢察官陳寧君提起公訴，經檢察官李孟亭到庭執行職務。
中    華    民    國   110    年    11    月    5     日
                  刑事審查庭  法  官  李雅雯
以上正本證明與原本無異。
如不服本判決應於收受判決後20日內向本院提出上訴書狀，並應
敘述具體理由。其未敘述上訴理由者，應於上訴期間屆滿後20日
內向本院補提理由書（均須按他造當事人之人數附繕本）「切勿
逕送上級法院」。
                              書記官  陳佩伶  
中    華    民    國   110    年    11    月    6     日
附錄本案論罪科刑法條：
中華民國刑法第30條：
幫助他人實行犯罪行為者，為幫助犯。雖他人不知幫助之情者，
亦同。
幫助犯之處罰，得按正犯之刑減輕之。
中華民國刑法第339 條（普通詐欺罪）
意圖為自己或第三人不法之所有，以詐術使人將本人或第三人之
物交付者，處5 年以下有期徒刑、拘役或科或併科50萬元以下罰
金。
以前項方法得財產上不法之利益或使第三人得之者，亦同。
前二項之未遂犯罰之。
洗錢防制法第14條
有第二條各款所列洗錢行為者，處7 年以下有期徒刑，併科新臺
幣5 百萬元以下罰金。
前項之未遂犯罰之。
前二項情形，不得科以超過其特定犯罪所定最重本刑之刑。
 
附表：
┌──┬───┬──────────────┬─────────┬──────┐
│編號│被害人│ 詐 騙 時 間 / 詐 騙 方 式  │  匯款時間、地點  │匯款金額/ 匯│
│    │      │                            │                  │款帳戶      │
├──┼───┼──────────────┼─────────┼──────┤
│ 一 │戊○○│「本案詐欺集團」機房成員，於│109 年8 月23日下午│將新臺幣（下│
│    │（提告│109 年8 月20日下午2 時20分許│1 時24分許，在臺灣│同）5 萬元，│
│    │）    │前某時，在Youtube 網站之「ET│地區某不詳處所    │匯入「庚○○│
│    │      │today 新聞雲/ 當沖必勝三招/ │                  │上海銀行帳戶│
│    │      │台股達人秀/ 游庭皓、蕭又銘」│                  │」內。      │
│    │      │影片下方留言處，以暱稱「王鑫│                  │            │
│    │      │」留言：當沖跟賭博一樣，投資│                  │            │
│    │      │當沖我因為遇到了Kevin 老師，│                  │            │
│    │      │讓我月收10萬；老師的賴（即通│                  │            │
│    │      │訊軟體LINE，下稱LINE）：chen│                  │            │
│    │      │0310chen等語，戊○○見之心動│                  │            │
│    │      │，遂邀請上開帳號成為LINE好友│                  │            │
│    │      │，「本案詐欺集團」機房成員以│                  │            │
│    │      │上開LINE帳號、暱稱「KevinChe│                  │            │
│    │      │n 」（下稱「KevinChen 」）加│                  │            │
│    │      │為戊○○LINE好友後，復以LINE│                  │            │
│    │      │向戊○○訛稱可以加入eCoinget│                  │            │
│    │      │（網址http ://ecoinget .net │                  │            │
│    │      │，下稱「eCoinget」）投資網站│                  │            │
│    │      │投資，待戊○○註冊成為該投資│                  │            │
│    │      │網站會員，「KevinChen 」續以│                  │            │
│    │      │LINE向戊○○佯以推薦投資標的│                  │            │
│    │      │等語，致戊○○為使用「eCoing│                  │            │
│    │      │et」下單投資而陷於錯誤，於右│                  │            │
│    │      │揭時間、地點，操作網路銀行應│                  │            │
│    │      │用程式（下稱網路銀行APP 軟體│                  │            │
│    │      │），將右揭金額匯入「eCoinget│                  │            │
│    │      │」客服人員所指示之右揭帳戶。│                  │            │
│    ├───┼──────────────┴─────────┴──────┤
│    │ 書證 │①上海商業儲蓄銀行台北票據匯款處理中心客戶基本資料及台幣活期存│
│    │      │  款往來明細。                                                │
│    │      │②戊○○報案資料（內含⒈內政部警政署反詐騙諮詢專線紀錄表、⒉桃│
│    │      │  園市政府警察局平鎮分局平鎮派出所受理刑事案件報案三聯單）。  │
│    │      │③戊○○之中國信託商業銀行股份有限公司存摺交易明細。          │
│    │      │④詐欺集團架設之投資平台網頁擷圖（含登入頁面及客服頁面）。    │
│    │      │⑤網路銀行交易成功擷圖。                                      │
│    │      │⑥戊○○與詐欺集團成員間之LINE對話擷圖。                      │
│    │      │⑦Youtube擷圖。                                               │
│    │      │⑧戊○○所申辦之中國信託商業銀行股份有限公司存摺影本。        │
├──┼───┼──────────────┬─────────┬──────┤
│編號│被害人│ 詐 騙 時 間 / 詐 騙 方 式  │  匯款時間、地點  │匯款金額/ 匯│
│    │      │                            │                  │入帳戶      │
├──┼───┼──────────────┼─────────┼──────┤
│ 二 │丁○○│「本案詐欺集團」機房成員於10│109 年8 月23日晚間│將5 萬元，匯│
│    │（未提│9 年8 月16日某時，使用社群軟│8 時3 分許，在臺灣│入「庚○○玉│
│    │告）  │體Instgram（下稱IG），以帳號│地區某不詳處所    │山銀行帳戶」│
│    │      │「_shan .yang 」結識丁○○後│                  │內。        │
│    │      │，向其訛稱可以加入博奕網站投├─────────┼──────┤
│    │      │資等語，並以LINE帳號「shan_1│109 年8 月23日晚間│將2 萬元，匯│
│    │      │025 」、暱稱「姍」（下稱「姍│8 時5 分許，在臺灣│入「庚○○玉│
│    │      │」）加為丁○○好友，繼而介紹│地區某不詳處所    │山銀行帳戶」│
│    │      │LINE暱稱「羅德強老師」（下稱│                  │內。        │
│    │      │「羅德強老師」）之投資顧問，│                  │            │
│    │      │丁○○與「羅德強老師」成為LI│                  │            │
│    │      │NE好友後，「本案詐欺集團」機│                  │            │
│    │      │房成員即以暱稱「羅德強老師」│                  │            │
│    │      │之帳號，使用LINE向丁○○臻訛│                  │            │
│    │      │稱可以加入RSL 博奕網站（網址│                  │            │
│    │      │http ://rs18899.com ）投資，│                  │            │
│    │      │待丁○○註冊成為該網站會員，│                  │            │
│    │      │「羅德強老師」續以LINE向陳諭│                  │            │
│    │      │寬佯以需匯款至該博奕網站之帳│                  │            │
│    │      │戶，才能作為投資本金使用等語│                  │            │
│    │      │，致丁○○為投資賺錢而陷於錯│                  │            │
│    │      │誤，先後於右揭時間、地點，使│                  │            │
│    │      │用網路銀行APP 軟體，分別將右│                  │            │
│    │      │揭金額匯入右揭帳戶。        │                  │            │
│    ├───┼──────────────┴─────────┴──────┤
│    │ 書證 │①丁○○報案資料（內含⒈內政部警政署反詐騙諮詢專線紀錄表、⒉南│
│    │      │  投縣政府警察局竹山分局延平派出所受理詐騙帳戶通報警示簡便格式│
│    │      │  表、金融機構聯防機制通報單）。                              │
│    │      │②玉山銀行個金集中部109 年12月1 日玉山個（集中）字第1090143387│
│    │      │  號函暨檢附之庚○○帳戶客戶資料、交易明細表。                │
│    │      │③詐欺集團之暱稱「_shan.yang」之IG個人頁面擷圖。              │
│    │      │④丁○○與詐欺集團成員間之LINE對話擷圖。                      │
│    │      │⑤網路銀行交易成功擷圖。                                      │
├──┼───┼──────────────┬─────────┬──────┤
│編號│被害人│ 詐 騙 時 間 / 詐 騙 方 式  │  匯款時間、地點  │匯款金額/ 匯│
│    │      │                            │                  │款帳戶      │
├──┼───┼──────────────┼─────────┼──────┤
│ 三 │己○○│「本案詐欺集團」機房成員，於│109 年8 月23日晚間│將1 萬5,000 │
│    │（提告│109 年8 月19日某時，使用交友│8 時52分許，在臺灣│元，匯入「廖│
│    │）    │軟體探探結識己○○後，復以LI│地區某不詳處所    │建傑玉山銀行│
│    │      │NE暱稱「戴」（下稱「戴」）加│                  │帳戶」內。  │
│    │      │為己○○LINE好友，再以LINE向│                  │            │
│    │      │己○○誆稱可以加入拜爾德投資│                  │            │
│    │      │平台投資賺錢等語，己○○聞之│                  │            │
│    │      │心動，遂註冊成為該投資平台會│                  │            │
│    │      │員，「本案詐欺集團」機房成員│                  │            │
│    │      │再以「拜爾德投資平台客服人員│                  │            │
│    │      │」、「工程師林進宏」名義，使│                  │            │
│    │      │用LINE向己○○訛稱因其帳號被│                  │            │
│    │      │偵測到有問題，需重新申辦帳號│                  │            │
│    │      │，且要補資金至新帳號方能解決│                  │            │
│    │      │帳戶問題等語，致己○○陷於錯│                  │            │
│    │      │誤，於右揭時間、地點，操作網│                  │            │
│    │      │路銀行APP 軟體，將右揭金額匯│                  │            │
│    │      │入右揭帳戶。                │                  │            │
│    ├───┼──────────────┴─────────┴──────┤
│    │ 書證 │①己○○報案資料（內含⒈內政部警政署反詐騙諮詢專線紀錄表、⒉新│
│    │      │  北市政府警察局三峽分局三峽派出所金融機構聯防機制通報單、受理│
│    │      │  各類案件紀錄表）。                                          │
│    │      │②網路銀行交易成功擷圖。                                      │
│    │      │③己○○與詐欺集團成員間之LINE對話擷圖。                      │
│    │      │④詐欺集團架設之投資平台網頁擷圖。                            │
│    │      │⑤玉山銀行個金集中部110 年1 月8 日玉山個（集中）字第1100001762│
│    │      │  號函暨檢附之庚○○帳戶開戶資料、交易明細表。                │
├──┼───┼──────────────┬─────────┬──────┤
│編號│被害人│ 詐 騙 時 間 / 詐 騙 方 式  │  匯款時間、地點  │匯款金額/ 匯│
│    │      │                            │                  │款帳戶      │
├──┼───┼──────────────┼─────────┼──────┤
│ 四 │辛○○│「本案詐欺集團」機房成員，於│109 年8 月23日晚間│將8 萬元，匯│
│    │（提告│109 年8 月22日某時前，在Face│8 時52分許，在臺灣│入「庚○○玉│
│    │）    │book（下稱臉書）社群網站創設│地區某不詳處所    │山銀行帳戶」│
│    │      │「AI晶片終端軟硬體」帳號，並│                  │內。        │
│    │      │張貼而散布虛假之投資訊息，蔡│                  │            │
│    │      │欣如於109 年8 月22日某時瀏覽│                  │            │
│    │      │上開臉書網頁，依該網頁上之LI│                  │            │
│    │      │NE連結，先將暱稱「AI晶片終端│                  │            │
│    │      │軟硬體」加為LINE好友，再依該│                  │            │
│    │      │帳號推薦，將「高級群管Joe 」│                  │            │
│    │      │加為LINE好友後，「本案詐欺集│                  │            │
│    │      │團」機房成員即以暱稱「高級群│                  │            │
│    │      │管Joe 」之帳號，使用LINE向蔡│                  │            │
│    │      │欣如誆稱可以加入網址http://r│                  │            │
│    │      │e005.zxbit1 .com投資網站，待│                  │            │
│    │      │辛○○匯入1 萬元後，「高級群│                  │            │
│    │      │管Joe 」續以LINE向辛○○誆稱│                  │            │
│    │      │因其操作錯誤，需匯款8 萬元至│                  │            │
│    │      │其指定之帳戶，才能繼續投資等│                  │            │
│    │      │語，致辛○○陷於錯誤，於右揭│                  │            │
│    │      │時間、地點，操作e 動郵局應用│                  │            │
│    │      │程式，將右揭金額匯入右揭帳戶│                  │            │
│    │      │。                          │                  │            │
│    ├───┼──────────────┴─────────┴──────┤
│    │ 書證 │①辛○○報案資料（內含⒈內政部警政署反詐騙諮詢專線紀錄表、⒉高│
│    │      │  雄市政府警察局岡山分局嘉興派出所受理詐騙帳戶通報警示簡便格式│
│    │      │  表）。                                                      │
│    │      │②玉山銀行個金集中部109 年11月19日玉山個（集中）字第1090138952│
│    │      │  號函暨檢附之庚○○帳戶客戶資料、交易明細表。                │
│    │      │③e動郵局轉帳訊息擷圖。                                       │
│    │      │④辛○○申辦之中華郵政股份有限公司帳戶存摺影本。              │
│    │      │⑤詐欺集團架設之投資平台網頁擷圖。                            │
│    │      │⑥詐欺集團架設之投資平台「AI晶片終端軟硬體」之LINE個人頁面擷圖│
│    │      │⑦詐欺集團成員暱稱「高級群管Joe 」之LINE個人頁面擷圖。        │
│    │      │⑧辛○○與詐欺集團成員間之LINE對話擷圖。                      │
├──┼───┼──────────────┬─────────┬──────┤
│編號│被害人│ 詐 騙 時 間 / 詐 騙 方 式  │  匯款時間、地點  │匯款金額/ 匯│
│    │      │                            │                  │款帳戶      │
├──┼───┼──────────────┼─────────┼──────┤
│ 五 │甲○○│「本案詐欺集團」機房成員，於│109 年8 月25日下午│將1 萬元，匯│
│    │（未提│109 年8 月17日下午4 時許前某│1 時38分許，在臺灣│入「庚○○玉│
│    │告）  │時，在某遊戲網站刊登「KE肯亞│地區某不詳處所    │山銀行帳戶」│
│    │      │集團」（網址ke5123.com）投資│                  │內。        │
│    │      │平台廣告而散布虛假之投資訊息│                  │            │
│    │      │，甲○○於109 年8 月17日下午│                  │            │
│    │      │4 時許瀏覽上開廣告網頁後，依│                  │            │
│    │      │該網頁上之LINE連結，加入不詳│                  │            │
│    │      │群組後，「本案詐欺集團」機房│                  │            │
│    │      │成員再以暱稱「AS高級群管Aaro│                  │            │
│    │      │n 」加為甲○○LINE好友，續以│                  │            │
│    │      │LINE向甲○○誆稱匯款1 萬元至│                  │            │
│    │      │指定帳戶後，將會有4 萬元之獲│                  │            │
│    │      │利等語，致甲○○陷於錯誤，於│                  │            │
│    │      │右揭時間、地點，操作網路銀行│                  │            │
│    │      │APP 軟體，將右揭金額匯入右揭│                  │            │
│    │      │帳戶。                      │                  │            │
│    ├───┼──────────────┴─────────┴──────┤
│    │ 書證 │①庚○○之玉山商業銀行股份有限公司帳戶客戶資料及交易明細表。  │
│    │      │②甲○○報案資料（內含⒈內政部警政署反詐騙諮詢專線紀錄表、⒉臺│
│    │      │  中市政府警察局第二分局永興派出所受理詐騙帳戶通報警示簡便格式│
│    │      │  表、金融機構聯防機制通報單、受理各類案件紀錄表）。          │
│    │      │③甲○○與詐欺集團成員間之LINE對話擷圖。                      │
│    │      │④詐欺集團架設之投資平台網頁資金紀錄擷圖。                    │
├──┼───┼──────────────┬─────────┬──────┤
│編號│被害人│ 詐 騙 時 間 / 詐 騙 方 式  │  匯款時間、地點  │匯款金額/ 匯│
│    │      │                            │                  │款帳戶      │
├──┼───┼──────────────┼─────────┼──────┤
│ 六 │乙○○│「本案詐欺集團」機房成員，於│109 年8 月25日下午│將1 萬元，匯│
│    │（提告│109 年7 月16日前某時，使用交│2 時28分許，在臺灣│入「庚○○玉│
│    │）    │友軟體tinder結識乙○○後，復│地區某不詳處所    │山銀行帳戶」│
│    │      │以LINE暱稱「呂聖益」（下稱「│                  │內。        │
│    │      │呂聖益」）加為乙○○LINE好友│                  │            │
│    │      │，再以LINE向乙○○誆稱可以加│                  │            │
│    │      │入網址http ://mfsexchange.co│                  │            │
│    │      │m 網站投資投資賺錢等語，李韋│                  │            │
│    │      │璇聞之心動，旋註冊成為該投資│                  │            │
│    │      │網站會員，並為了在該網站博奕│                  │            │
│    │      │貨幣之漲跌而陷於錯誤，於右揭│                  │            │
│    │      │時間、地點，操作網路銀行APP │                  │            │
│    │      │軟體，將右揭金額匯入「呂聖益│                  │            │
│    │      │」所指示之右揭帳戶。        │                  │            │
│    ├───┼──────────────┴─────────┴──────┤
│    │ 書證 │①警製資金流向一覽表。                                        │
│    │      │②詐欺集團成員暱稱「和傑」、「呂聖益」之LINE個人頁面擷圖。    │
│    │      │③詐欺集團架設之投資平台網頁擷圖。                            │
│    │      │④網路銀行交易成功擷圖照片。                                  │
│    │      │⑤玉山銀行個金集中部109 年9 月25日玉山個（集中）字第1090113257│
│    │      │  號函暨檢附之庚○○帳戶客戶資料、交易明細表。                │
├──┼───┼──────────────┬─────────┬──────┤
│編號│被害人│ 詐 騙 時 間 / 詐 騙 方 式  │  匯款時間、地點  │匯款金額/ 匯│
│    │      │                            │                  │款帳戶      │
├──┼───┼──────────────┼─────────┼──────┤
│ 七 │丙○○│「本案詐欺集團」機房成員，於│109 年8 月26日晚間│將3 萬元，匯│
│    │（提告│109 年8 月22日某時，使用IG，│8 時42分許，在臺北│入「庚○○玉│
│    │）    │以帳號「yy .5_2_0 」結識張哲│市大安區忠孝東路4 │山銀行帳戶」│
│    │      │誠後，復以LINE暱稱「3 個蝴蝶│段181 巷7 弄「統一│內。        │
│    │      │圖樣」加為丙○○LINE好友，再│便利商店」某門市  │            │
│    │      │以LINE向丙○○誆稱可以加入網│                  │            │
│    │      │址http ://betexplc .com 網站│                  │            │
│    │      │投資（下稱「betexplc投資網站│                  │            │
│    │      │」）賺錢等語，丙○○聞之心動│                  │            │
│    │      │，遂註冊成為該網站會員，「本│                  │            │
│    │      │案詐欺集團」機房成員再使用LI│                  │            │
│    │      │NE暱稱「詠森」、「LisA」之帳│                  │            │
│    │      │號，先後以LINE向丙○○誆稱其│                  │            │
│    │      │申辦的帳號是虛擬帳號，該帳戶│                  │            │
│    │      │內之款項需達到6 萬4,000 元才│                  │            │
│    │      │會轉為實體帳號等語，致丙○○│                  │            │
│    │      │陷於錯誤，於右揭時間、地點，│                  │            │
│    │      │操作自動櫃員機，將右揭金額匯│                  │            │
│    │      │入「betexplc投資網站」客服人│                  │            │
│    │      │員所指示之右揭帳戶。        │                  │            │
│    ├───┼──────────────┴─────────┴──────┤
│    │ 書證 │①庚○○之玉山商業銀行股份有限公司帳戶客戶資料及交易明細表。  │
│    │      │②丙○○報案資料（內含⒈內政部警政署反詐騙諮詢專線紀錄表、⒉新│
│    │      │  北市政府警察局新莊分局丹鳳派出所受理詐騙帳戶通報警示簡便格式│
│    │      │  表、金融機構聯防機制通報單、受理各類案件紀錄表）。          │
│    │      │③中國信託銀行自動櫃員機交易明細表。                          │
│    │      │④詐欺集團成員暱稱「yy .5_2_0 」之IG個人頁面擷圖。            │
│    │      │⑤詐欺集團成員暱稱「蝴蝶圖樣」、「詠森」、「LisA」、「樊政道」│
│    │      │  之LINE個人頁面擷圖。                                        │
│    │      │⑥詐欺集團架設之投資平台網頁（含客服回應）擷圖。              │
└──┴───┴───────────────────────────────┘